Inventaris van het archief van het Ministerie van Koophandel en Koloniën, 1806-1807, en van het Ministerie van Marine en Koloniën, 1808-1810
Nationaal Archief, Den Haag
- Ministerie van Marine en Koloniën. 14 Januari 1808 - 29 september 1810, II.
  - Chef de bureau van Financiën, F
    - Orders van de Minister van Marine en Koloniën en van den Staatsraad, Intendant-Generaal der Financiën en van de publieke schatkist in Holland, aan de ontvanger P. de Munnick. Met bijlagen., 1808 mei 11 - 1812 november 14; 104; Stukken in port
    - Alsvoren aan de chef de bureau der comptabiliteit J. Fraser., 1808 mei 15 - 1810 december 31; 104A; 1 portefeuille
  - Commissarissen te Amsterdam, G
    - Minuut-korte notulen van Commissarissen te Amsterdam., 1808 januari 6 - 1808 september 30; 105; 1 band
    - Verbaal van Commissarissen te Amsterdam., 1808 januari 6 - 1808 september 29; 106
    - Minuut-afgaande missiven van Commissarissen te Amsterdam., 1808 januari 19 - 1808 september 30; 107
    - Ingekoomen stukken bij Commissarissen te Amsterdam., 1808 januari - 1808 september 28; 108
  - Chef der Zevende, later Vierde Divisie, H
    Commerciele relatiën, approvisionementen enz. sedert 1 janauari 1811 bureau tot liquidatie van de zaken der Koloniën in Holland.
    - Korte notulen van de chef der divisie (Mr. H. Vollenhove)., 1808 september 6 - 1813 november 18; ---
      Vormt één band met commissaris. Amsterdam 1813-1814 (Archief Hollandse Divisie, 2.01.27.05, inv.nr. 28: 30 nov 1813 - 5 aug 1814).
    - Minuut-verbaal van den chef der divisie. Met bijlagen., 1808 september 5 - 1813 november 18; 109-114; 6 banden
      - 1808 sept. 5 - 1808 dec. 31, 109
      - 1808 dec. 31 - 1809 juni 30, 110
      - 1809 juli 3 - 1809 dec. 29, 111
      - 1810 jan. 2 - 1810 dec. 31, 112
      - 1811 jan. 2 - 1811 dec. 27, 113
      - 1812 jan. 2 - 1813 nov. 18, 114
    - Copieboek van afgaande missiven van de chef der divisie., 1808 oktober 4 - 1810 juni 15; 115; 1 band
    - Extracten uit het verbaal van de Minister van Marine en Koloniën voor de chef der divisie. Met bijlagen., 1809 januari 3 tot 1810 december 31; 116-117; 2 banden
      - 1809 jan. 3 - 1809 dec. 31, 116
      - 1810 jan.1 - 1810 dec.31, 117
    - Extracten uit het verbaal van de Intendant-Generaal der Financiën en van de publieke schatkist in Holland. Met bijlagen., 1811 januari 3 - 1813 november 18; 118-119; 2 banden
      - 1811 jan. 3 - 1811 dec. 31, 118
      - 1812 jan. 2 - 1813 nov. 18, 119
    - Missiven van de ambtenaren der koloniale etablissementen te Middelburg, Rotterdam en Hoorn aan de chef der 4e divisie en enige andere ingekomen stukken, gedeeltelijk met bijlagen, benevens enige minuut-rapporten van de chef der divisie., 1809 februari 4 - 1810 december 27; 120; Stukken in portefeuille
    - Brieven van Mr. N.C. Lambrechtsen, commissaris-directeur van het koloniaal etablissement te Middelburg, aan de chef der divisie., 1809 maart 12 - 1813 september 26; 121; Stukken in portefeuille
  - Commercie-comptoir te Amsterdam., I
    Later 3e bureau der 7e, 1e bureau der 4e divisie.
    - Extracten uit het verbaal van de Minister van Marine en Koloniën, voor het commercie-comptoir te Amsterdam, later 3e bureau der 7e, 1e bureau der 4e divisie. Met bijlagen., 1808 maart 2 - 1809 december 29; 122; 1 band
    - Register der door het 1e bureau der 4e divisie betaalde ordonnantiën., 1809 januari 5 - 1810 november 14; 123; Stukken in portefeuille
    - Naamlijst van werklieden geëmployeerd op de magazijnen van de voormalige O.I. Compagnie zoals dezelve in leven waren ultimo december 1811., z.d.; 124; 1 deel
      Loopt door tot 1831. [..1 juli 1814 - 31 mrt. 1831] Vgl. Archief Hollandse Divisie, 2.01.27.05, inv.nr. 35; aldaar aant. "ontbreekt".
- Nagekomen stukken, III
  - Rapporten en memories uit de tijd van het koninkrijk Holland en Franse Keizerrijk, A
    - Stukken betreffende de organisatie van het Ministerie van Koophandel en Koloniën (Marine en Koloniën)., 1806 juli - 1808 december 2; 127; 46 stukken
    - " Apercu du maniement des affaires de l'Inde"., 1806 juli - ...; 128; 1 band
    - "Note sur l'état de défense aux grandes Indes Hollandaises"., 1806 juli - ...; 129; 1 band
    - Copie-"Mémoire sur l'importance des possessions et du commerce Hollandais aux Indes Orientales", van Dirk van Hogendorp., 1806; 130; 8 losse vellen
      Het origineel gedagtekend april.
    - Andere copie der bovengenoemde memorie van Dirk van Hogendorp., 131; 11 aaneengeregen vellen
    - Copie-"Verhandeling omtrent hetgene gedaan behoord te worden, indien de Hollandse Volkplanting aan Afrika's zuidelijk voorgebergte bij de vrede weder aan de Bataafse Republiek terug komt", door J.W. Janssens. Met copie-bijlagen en twee begeleidende missiven., 1806 mei 10; 132; 45 lossevellen
      Het origineel gedagtekend 10 mei 1806.
    - "Copie d'une lettre de M. Charles de Hogendorp àson frère le Ministre de la Guerre" (sur l'importance politique de la possession du Cap)., 1807 augustus 7; 133; 2 losse vellen
    - Rapport aan de Minister van Marine en Koloniën, door W.C. van Braam betreffende een zending naar Ned. Indië in 1806 en 1807., 1808; 133A; 2 delen en 1 omslag
    - Copie-"Note des productions orientales recues et vendues annuellement par la ci-devant Compagnie des grandes Indes", door H. Vollenhoven en E. Craeyvanger., 1808 juli 7; 134; 1 band
    - "Reglement op het emplooi der brandspuit en op de brandwering aan het lokaal van het Ministerie van Marine en Koloniën te Amsterdam, (gedrukt)., 1808 november 12; 135; 1 stuk
    - Missiven van J.C. Obreen te Rotterdam betreffende het rapport door hem in 1802 uitgebracht aan Heemraden der Bataviase Ommelanden "weegens den staat der om de West van Batavia geleegene zuikermoolens". Met bijlage., 1809 januari 24; 136; 13 vellen, waarvan 12 aaneengeregen
    - Missive van de Commissaris-Directeur van het Etablissement der Coloniën te Middelburg, N.C. Lambrechtsen, betreffende de staat der gebouwen aldaar., 1810 januari 21; 137; 1 stuk
    - Copie-memorie van Dirk van Hogendorp "ten opzigte van zijn agtergelaten boedel te Batavia"., 1810 mei 28; 138; 4 aaneengeregen vellen
    - "Mémoire sur le commerce du thé en Hollande"., 1810 Oktober 1; 139; 3 losse vellen
    - "Quelques Considérations sur le commerce de Chine", met "appercu" en ander bijbehorend stuk., 1810; 140; 4 losse vellen
    - "Compte Courant avec la Liquidation de l'administration des Colonies ex-Hollandaises"., 1811 juli 4 - 1813 mei 14; 141; 1 band
    - Minuut van de chef der Hollandse Divisie, R. Dozy, betreffende een request van Prediger., 1811; 142; 2 losse vellen
  - Uit Indië overgekomen, B
    - Requesten en missive van Mr. P.S. Maurisse, president van de Raad van Justitie te Batavia, aan de Raad der Aziatische Bezittingen en Etablissementen en aan de Minister van Koophandel en Koloniën (Marine en Koloniën). Met bijlagen., februari 1805 20 - 1810 september 1; 143; 87 deels losse, deels aaneengeregen vellen
    - Missiven van Mr. R.G. van Polanen aan de Raad der Aziatische Bezittingen en Etablissementen en aan de Minister van Koophandel en Koloniën (Marine en Koloniën)., 1806 maart 18 - 1811 januari 3; 144; 28 deels losse, deels aaneengeregen vellen
      Missiven van R.G. van Polanen, 1806 - 1811; zie: Min. 84, Missiven van Min. v. M.K.K.: aan R.G. van Polanen, in de Ver. Staten, 1808 - 1810. Zie: Min. 207 (p.72) Geheime missiven van R.G. van Polanen, 1807 - 1810.
    - Copie-"Proposition d'un Projet de culture de Caffé, présenté àla Haute Régence de Batavia le 6 Décembre 1805 par Gaudin Dutail"., 145; 2 aaneengeregen vellen
      De copie gedagtekend 1806 juni 26.
    - Lijst der aangekomen en vertrokken schepen op de reede van Batavia., 1806 januari 1 - 1806 december 31; 146; 1 stuk
    - Copie-"Generaal Rapport der commissie tot inspectie der gezamenlijke Jaccatra'sche Regentschappen en Preanger Bovenlanden"., 1808 januari 29; 147; 1 band
    - Copie-"Reglement nopens de tafelgelden der Koninklijke en Coloniale Zeeofficieren"., 1808 april 9; 148; 3 losse vellen
    - Extracten uit de Resolutiën van Gouverneur-Generaal betreffende de handelingen van wijlen de Raad Extraordinaris van Reede van de Parkeler, eerste resident aan het hof van Soerakarta., 1809 januari 31 - 1810 januari 20; 149; 8 losse vellen
    - Missive van de schout bij nacht Buyskens aan de Koning van Holland., 1810 maart 31; 150; 2 losse vellen
    - Missive van W.H. van IJsseldijk aan de Minister van Marine en Koloniën., 1810 mei 6; 151; 2 losse vellen
    - Extract-besluit van de Gouverneur-Generaal betreffende het beteugelen van "slecht volk uit den Vorsten landen". (gedrukt), 1810 september 16; 152; 1 stuk
    - Missive van de Commissaris-Generaal van Marine te Sourabaja, H.J.A. Sack, aan de Minister van Marine en Koloniën., 1810 november 15; 153; 2 losse vellen
  - Divisie Oost van het Ministerie van Koophandel en Koloniën, C
    Zesde, later derde divisie van het ministerie van Marine en Koloniën
    - Nota betreffende de inhuring van schepen., 1806; 154; 1 stuk
    - Copie-adres van P. Servatius te Zuidlaren ter aanbieding van een adres van zijn zwager Nicolaas Engelhard, "houdende redenen van doleantie wegens geledene verongelijking"., 1806 augustus 19; 155; 5 aaneengeregen losse vellen
    - "Opgave van het getal, de namen, de bevolking en het aanbelang van de Bezittingen van he Koningrijk in Azië en aan de Zuydhoek van Afrika, welke zedert het jaar 1795 door de Engelschen zijn genomen", met begeleidende nota., 1806 september 9; 156; 3 vellen, waarvan 2 aaneengeregen
      Bijlagen 25 en 26 van het Verbaal van de Chef der Divisie van Sept. 1806.
    - "Voorraad tot de aanstaande Equipage bij 't kantoor van 't Ministerie van Koophandel en Koloniën te Rotterdam., 1806 december 31; 157; 1 stuk
    - Missive van de Kapitein der Marine J.J. Melvill aan de Minister van Koophandel en Koloniën, ter geleide van een nota van Bataviasche nouvelles tot het laatst van september 1806., 1807 maart 7; 158; 3 aaneengeregen vellen
    - Missiven van de gewezen eersten secretaris der Hooge Regeering te Batavia, J.W. Moorrees, aan de Chef der Divisie, Mr. S.C. Nederburgh. Met bijlagen en inhoudsopgaaf en copie-missive van dezelfde aan de Gouverneur-Generaal Herman Willem Daendels., 1807 april 30 - 1808 januari 9; 159; 192 vellen en stukken
    - Request van H.J. van de Graaff aan de Koning, om herstel van het nadeel toegebracht aan zijn vader W.J. van de Graaff, gouverneur van Ceilon en minuut-rapport daaromtrent. Met bijlagen., 1807 mei 16 - 1807 juni 28; 160; 18 deels aaneengeregen vellen
    - Notitie van te Amsterdam beschikbare thee., 1807 juni 24; 161; 5 stukken
    - Stukken betreffende de toestand der zeemacht in Oost-Indië., 1807 juli 1 - 1807 oktober 5; 162; 21 deels aaneengeregen vellen
    - Stukken betreffende Jean Grégoire Gaudin Dutail, gewezen opgezetene van St. Domingo, "geëmployeerd tot verbetering der suikermakerijen op Java"., 1807 november 24 - 1808 april 29; 163; 33 deels aaneengeregen vellen
    - Rapport van de Chef de bureau van Indische Zaken "wegens de ongeliquideerde pretensiën auterieur aan het jaar 1807". Met bijlagen., 1807 november 26; 164; 6 stukken
    - Stukken betreffende de pretensie van schadevergoeding voor het schip de Maria Susanna, geformeerd door het huis Wils en Co. te Amsterdam., 1808 april 28; 165; 25 deels aaneengeregen vellen
    - Requesten van Wils en Co. en andere kooplieden tot invoer van een partij thee uit Oostfriesland en Brabant. Met bijbehorende stukken., 1808 mei 7 - 1808 juni 6; 166; 10 deels aaneengeregen vellen
    - Stukken betreffende de organisatie der zesde, later derde Divisie van het Ministerie van Marine en Koloniën., 1808 mei -1810 juni 15; 167; 26 losse vellen
    - "Berigt van den oud-geassumeerd Raad Extraordinaris van Indië Pieter Walbeck wegens den staat van zaken tijdens vertrek"., 1808 december 10; 168; 7 losse vellen
    - Plan eener giro- courant- en wisselbank te Batavia, met aanmerkingen daarop., 1809 april 10; 169; 7 deels aaneengeregen vellen
    - Stukken betreffende de afrekening met het huis Wils en Co. te Amsterdam., 1809 december 4-1810 september 25; 170; 65 stukken
    - "Vergelijking der door den G.-G. Daendels bepaalde tractementen voor de leden der Hooge Regeering tegen die welke dezelve plachten te genieten"., 1809; 171; 1 stuk
    - Inventarissen van het koloniaal militair magazijn te Amsterdam., 1810 januari 1; 172; 2 stukken
    - Punten van aanschrijving naar Indië., 1810 januari 20 - 1810 september 22; 173; 2 losse vellen
  - Raden van Koophandel en Financiën, D
    - Kwitantiën van het fonds van één per mille., 1806 september 1 - 1808 augustus 25; 174; 211 stukken
    - Stukken betreffende de afrekening met het huis Wils en Co. te Amsterdam., 1806 september 8 - 1808 april 5; 175; 53 deels aaneengeregen stukken
    - Stukken rakende de transporten van militairen en zeevarenden bij de O.I.C., 1806 september 30 - 1806 october 4; 176; 3 stukken
    - Rekenig-courant van de raad der Aziatische Bezittingen en Etablissementen met het Commissoriaat voor de Franse troepen in het Koninkrijk Holland. Met bijlagen., 1807 maart 31; 177; 11 stukken
    - Extract uit het Verbaal van de Chef der Divisie, met bijlagen, zijnde extracten uit de missives der Hooge Regeering nopens de vernieuwing van credietpapier., 1807 augustus 4; 178; 15 deels aaneengeregen vellen
    - Requesten om pensioen, gesteld in handen van de Raden om rapport., 1807 november 7 - 1808 december 20; 179; 69 deels aaneengeregen vellen
    - Stukken betreffende een request van Teysset en Co., "verzoekende genot vanachterstallige premie over het (Chinees) retour in 1793.", 1808 juni 27 - 1808 Oktober 7; 180; 17 stukken
  - Chef de bureau van de Indische Zaken, E
    - Minuut-rapport van de Chef de bureau van de Indische Zaken op request van J.H. Bosch over aan de Kaap geleden verongelijking. Met bijbehorende stukken., 1807 december 10; 181; 3 losse vellen
    - Korte inhoud eener memorie van de waarnemende Directeur-Generaal W.H. van IJsseldijk over de koffiecultuur. Met minuut-aanmerkingen., Einde 1807; 182; 4 losse vellen
  - Commissie tot de Kerkelijke Zaken., F
    Voorheen bij de Raad der Aziatische Bezittingen en Etablissementen, thans bij de divisie Oost der Ministeriën van Koophandel en Koloniën en van Marine en Koloniën.
    - Extract-resolutiën van de Raad, aanschrijvingen van de Divisie-Chef en Minister., 1801 juni 25 - 1810 juli 19; 183; 41 stukken
    - Minuut-voordrachten en rapporten der commisssie, 1802 januari 28 - 1803 augustus 29; 184; 7 stukken
    - Ingekomen en minuut-uitgaande missiven en Administratieve stukken, 1801 juli 18 - 1810 juli 14; 185; 1 pak
      - Ingekomen en minuut-uitgaande missiven. 1801 juli 18 - 1810 juli 14, 25 stukken
      - Administratieve stukken. 1802 - 1806, 31 stukken
  - Commissarissen van de divisie Oost van het Ministerie van Koophandel en Koloniën etc. te Amsterdam., G
    - Stukken betreffende de aanvoer en verkoop van thee., 1806 september 2 - 1810 november 19; 186; 26 stukken
    - Administratie van het fonds van oude en gebrekkige werklieden., 1807 augustus 3 - 1811 november 18; 187; 213 stukken
    - Stukken betreffende de organisatie der 7e, later 4e divisie van het Ministerie van Marine en Koloniën., 1808 april 9 - 1810 december 31; 188; 61 stukken
    - Kwitantiën van het fonds van oude en gebrekkige werklieden., 1808 september 1 - 1811 november 6; 189; 1 pak
    - Verantwoording van het fonds van één per mille., 1808 september 1- 811 juni 5; 190; 5 stukken
    - Kwitantiën van het fonds van één per mille., 1808 september 1 - 1811 november 9; 191; 1 pak
    - Administratie der particuliere en secrete kassen van de voormalige O.I.C., 1808 september 1 - 1812 november 23; 192; 43 stukken
    - Liquidatie der rekening van het vrachtschip de Jupiter., 1808 november 24 - 1810 januari 16; 193; 2 stukken
    - Liquidatie met het huis Wils en Co. te Amsterdam., 1809 mei 1 - 1810 augustus 11; 194; 131 stukken
    - "Betoog dat in den tegenwoordige staat van zaken de prijs der Java Coffij niet gehouden kan worden op Spaanse matten 18e Picol" (extract uit een brief uit New York)., 1809 augustus 20; 195; 1 stuk
    - Opgaven van resterende goederen., 1810 januari 31 - 1811; 196; 9 stukken
    - Liquidatie met H. de Heus te Amsterdam ter zake van de leverantie van koperen duiten voor Indië., 1810 mei 30 - 1813 juli 30; 197; 16 stukken
    - Stukken betreffende pensioenen aan ambtenaren en bedienden., 1810 december 28 - 1812 december 3; 198; 7 stukken
    - Staat van het koloniaal militair magazijn., 31 december 1810; 199; 1 stuk
    - Stukken betreffende de verkoop van nagelen en oliën., 1810 - 1810 Oktober 1; 200; 5 stukken
    - Staten van goederen en toebehorende aan de Amortisatiekas van het Keizerrijk., 1811 januari 30 - 1812 oktober 6; 201; 13 stukken
    - Stukken betreffende van het pakhuis de Ceres gestolen thee., 1811 mei 5 - 1813 juni 4; 202; 35 stukken
    - Stukken betreffende een diefstal van noten en foelie van het Buitenmagazijn te Amsterdam., 1811 augustus 24 - 1812 februari 22; 203; 10 stukken
    - Stukken betreffende de oliestokerij der voormalige O.I.C. te Amsterdam., 1812 maart 1 - 1812 augustus 1; 204; 49 stukken
    - Stukken betreffende de pretensiën van de gewezen supercarga te Canton in China, R.J. Dozy., 1812 juli 14 - 1813 januari 28; 205; 11 stukken
    - Stukken betreffende de inschrijving van het Kapitaal der voormalige O.I.C. op het Grootboek der Nationale Schuld., 1812 augustus 24 - 1812 november 12; 206; 7 stukken
  - Stukken van/aan R.G. v. Polanen, H.W. Meyer, J.C. Smissaert, H
    - Geheime ingekomen berichten hoofdzakelijk van Mr. R.G. van Polanen en van H.W. Meyer. Met bijbehorende stukken., 1807 november 15 - 1810 najaar; 207; 47 stukken
      Vgl. Min. 144.
    - Vacant., 208
    - Missive van de gwezen Raad Consulent aan de Kaap de Goede Hoop Grand aan Mr. J.C. Smissaert, gesteld in handen van de Chef der divisie-Oost om bericht. Met bijlagen, 1806 november 10; 209; 8 stukken
  - Chef der eerste Divisie, I
    - "Reflexiën bij gelegenheid van een conferentie met de Minister over de missive van W. Suermondt te Rotterdam. Met bijbehorende stukken., 1807 augustus 20; 210; 7 vellen en stukken
    - Missiven van P. Walbeek te Batavia aan de Chef der eerste divisie Mr. S.C. Nederburgh. Gedeeltelijk met bijlagen., 1807 januari 27 - 1807 februari 8; 211; 4 vellen
  - Divisie Oost, J
    - Lijst van plakkaten en publicatiën van de Gouverneur-Generaal., 1808 januari 22 - 1809 september 14; 212; 4 losse vellen
    - Lijst van commissorialen aan de Raden bij de Divisie-Oost., 1806 augustus 1 - 1807 december 30; 213; 9 katerns
    - Memorandum van het dagelijks voorvallende bij de Chef de Bureau van de Indische Zaken., 1806 augustus 5 - 1809 augustus 29; 214; 1 band
      - 1806 augustus 5 - 1807 april 30, 214a
      - 1807 juli 2 - 1809 aug. 29, 214b
        Het memorandum over 1806 aug. 5 - 1807 apr. 30 bij de Raad van Aziatische Bezittingen, toegang 2.01.27.02.
  - Raden bij de Eerste Divisie, K
    - Extract uit het verbaal van de Chef der divisie betreffende " het verstand van de laatste regel van paragraaf 54 van de ordonnantie op het zegel van 28 november 1805". Met bijlagen., 1807 december 24; 215; 4 losse vellen
  - Losse stukken, L
    - Stukken betreffende de overbrenging der Koloniale archieven uit Amsterdam naar Parijs., 1811 mei; 216; 3 stukken
    - Stukken betreffende de zaak van de oud-Directeur-Generaal Hendrik Breton, 1780-1807; 217; 1 pak
    - Opgave van nabetaling van goederen over 1798-1809 van het kantoor te Amsterdam., 218; 5 stukken
  - Commissarissen te Amsterdam, M
    - Copie-advies van Mr. A.J. Cuperus en M.S. Asser aan de Raden tot de Koophandel bij de Divisie-Oost van het Mininsterie van Marine en Koloniën, in zake een geschil over de vrachtrekeningen van drie ingehuurde schepen., 1808 mei 5; 219; 1 stuk
  - Commissaris te Middelburg, N
    - Verbaal van de Commissaris te Middelburg., 1805 januari 2 - 1807 februari 6; 220
    - "Verbaal of korte notulen van het Etablissement der Koloniën te Middelburg"., 1809 januari 24 - 1809 september 18; 220*; 1 deel
      Uit aanwinst 1908 No. LIX.
    - Kopieboek van uitgaande missiven, 1806 augustus 13 - 1808 november 23; 221
    - Missiven van de Minister en van afdelingen van het Ministerie aan de Commissaris te Middelburg, 1806 augustus 5 - 1808 november 22; 222-223; 1 band
      Bevat tevens missiven en extract-resoluties van het archief van de Raad der Aziatische Bezittingen 1800-1806, 2.01.27.02
      - 1806 augustus 5 - 1807 december 29, 222
      - 1807 dec. 24 - 1808 nov. 22, 223
        Vormt één band met Raad van Aziatische Bezittingen.
    - Jaarlijkse staten van de koopmanschappen en victualie onder beheer van de Commissaris te Middelburg., 1806 december 31 - 1808 december 31; 224
  - Aanstellingsregister Ambtenaren, O
    - Register van militaire en burger ambtenaren voor Indië aangesteld. Met klapper., 1798 januari 1 - 1809 december 4.; 225; 1 deel
      Van het Koloniaal Instituut te Amsterdam. 1907 Aanwinst XXVII.
  - Stukken betreffende militaire zaken, P
    Aanvulling 1985. Nagekomen stukken uit de losse aanwinsten van de Eerste Afdeling
    - Concept-orders van het Ministerie van Marine en Koloniën., 1808 - 1810; 226-228; 3 delen
      - 1808 februari - 1809 april 18, 226
      - 1809 april 19 - 1809 september 27, 227
      - 1809 Oktober 12 - 1810 maart 21, 228
    - Stamboek van officieren, gesteld ter dispositie van het Ministerie van Marine en Koloniën, dienstdoende of bestemd voor Oost- en West-Indië. Met klapper., 1807 - 1809; 230; 1 deel
    - "Register van de wekelijkse gagementen". Legger, houdende beschikkingen inzake toekenning van gagementen aan militairen ingevolge het Koninklijk Decreet van 3 augustus 1807., 1808 juli 15; 229; 1 band
      De band maakt deel uit van een grotere serie, waarvan de rest verdwenen is.
    - "Drie-Maandelijkse Staat en Inventaris van het Centraal Militair Magazijn van het ministerie. Met bijlagen., 1809; 231; 1 omslag
  - Uit Indië overgekomen stukken, Q
    - Afschrift van het " Dag Register des Kasteels Batavia". Journaal van de Gouverneur-Generaal van Nederlands-Indië over 1807., 1808; 232